【裁判字號】    90,家訴,164
【裁判日期】    900924
【裁判案由】    確認親子關係存在
【裁判全文】
臺灣台中地方法院民事判決  九十年度家訴字第一六四號
    原      告    甲○○
    兼法定代理人  乙○○
    被      告    丙○○
右當事人間請求確認親子關係存在事件，本院判決如左：
    主    文
原告之訴駁回。
訴訟費用由原告負擔。
    事    實
甲、原告方面：
  一、聲明：請求確認原告甲○○與被告之親子關係存在。
  二、陳述：
  （一）原告甲○○之生母即原告乙○○因與被告同居受胎，於民國七十五年十月廿
        七日生下原告甲○○。原告乙○○於六十七年四月八日與訴外人郭清泉結婚
        ，彼等於八十二年六月廿五日才離婚。茲因原告乙○○於七十五年十月廿七
        日生下原告甲○○時，其與被告之婚姻關係尚存續中，故原告甲○○依法推
        定為郭清泉之婚生女，且原告乙○○隱瞞上述事實，至今尚未辦理原告入戶
        籍手續，使原告之身分未明，精神上痛苦萬分。
  （二）按受胎期間，生父與生母有同居之事實者，非婚生子女得請求其生父認領為
        生父之子，民法第一千零六十七條第一項第一款定有明文。又「妻之受胎，
        係在婚姻關係存續中者，推定其所生子女為婚生子女」。惟既曰「推定」，
        苟有事實足以證明該推定為非，自應以事實為準據。原告甲○○與被告經實
        施ＤＮＡ鑑定，彼此血緣標記符合，證明原告甲○○為被告所生，且事實上
        原告乙○○早與郭清泉分居，顯見原告甲○○與郭清泉之父女關係不存在，
        至為明確，但因原告乙○○知悉已近十五年之久，已逾請求時效，郭清泉已
        死亡，彼等已無法提起否認子女之訴，使原告甲○○之權益、身心影響至巨
        ，實有提起本訴之必要。
  三、證據：提出診斷證明書、親子鑑定結果、出生證明書各一件、戶籍謄本一份為
      證。
乙、被告方面：
  一、聲明：求為適當之判決。
  二、陳述：同意原告之請求，被告知道原告乙○○很早就離家，七十三年以後，原
      告乙○○就與被告在一起，直到現在。
    理    由
一、按妻之受胎係在婚姻關係存續中者，夫縱在受胎期間內未與其妻同居，妻所生子
    女依民法第一千零六十三條第一項規定，亦推定為夫之婚生子女，在夫妻之一方
    依同條第二項規定提起否認之訴，得有勝訴之確定判決以前，無論何人皆不得為
    反對之主張，最高法院七十五年度臺上字第二０七一號判例闡釋甚詳。
二、經查：原告甲○○主張其生母即原告乙○○前於六十七年四月八日與郭清泉結婚
    後，於七十五年十月廿七日產下原告甲○○，而原告乙○○與訴外人郭清泉於八
    十二年六月廿五日始辦理離婚登記等情，為被告所不爭執，並有戶籍謄本在卷可
    稽，自可信為真實。則原告甲○○之母即原告乙○○顯在婚姻存續中受胎，依前
    開民法之規定，原告甲○○自應推定為訴外人郭清泉之婚生子女，揆諸前揭判例
    意旨，該項推定，除以否認子女之訴（民法第一千零六十三條第二項）外，無論
    任何人均不得為反對之主張。從而，原告反於上開婚生推定而起訴請求確認原告
    甲○○與被告間之親子關係存在，自屬無據，應予駁回。
三、原告其餘攻擊方法並無一一論述之必要，並此敘明。
四、據上論結，本件原告之訴為無理由，依民事訴訟法第七十八條規定，判決如主文
    。
中      華      民      國    九十    年      九      月      二十四    日
                         臺灣臺中地方法院家事法庭
~B法      官  王靜秋
右為正本係照原本作成
如對本判決上訴，須於判決正本送達後二十日內向本院提出上訴狀
中      華      民      國    九十      年      九      月    二十五    日
~B法院書記官


司法院資訊處製作；財團法人民間司法改革基金會備份。
